GUILHERME GEBAILI IAZZETTA

■ (11) 9 9911-2525 | 🗷 guilhermecorretor@gmail.com | São Paulo/SP | 47 anos

RESUMO

Desenvolvedor Full Stack em transição de carreira para a área de tecnologia, com experiência em análise de riscos, consultoria imobiliária e gestão de negócios. Formação em Análise e Desenvolvimento de Sistemas (FIAP, 2022-2024), com foco em desenvolvimento de aplicações web modernas utilizando React, TypeScript, Next.js, Tailwind CSS e Node.js.

COMPETÊNCIAS

Frontend: React, TypeScript, Next.js, Tailwind CSS

Backend: Node.js

Banco de Dados: Oracle SQL, PL/SQL, Modelagem Relacional **Ferramentas:** Power BI, Prototipagem, Análise e Design Web

EXPERIÊNCIA PROFISSIONAL

Analista de Riscos – Plenaver Vistoria Veicular – São Paulo/SP

05/2017 - 01/2024

Realização de vistorias automotivas e análise de riscos veiculares.

Consultor Imobiliário - PDG Incorporadora e Construtora - São Paulo/SP

01/2007 - 11/2016

Atuação em lançamentos, imóveis de terceiros e revendas.

Eletricista Automotivo / Proprietário - Clinicar Centro Automotivo - São Paulo/SP

05/2002 - 01/2007

Atendimento ao cliente e manutenção elétrica de veículos.

FORMAÇÃO ACADÊMICA

Tecnólogo em Análise e Desenvolvimento de Sistemas

FIAP - São Paulo/SP

08/2022 - 06/2024

CERTIFICAÇÕES

- ✓■ JavaScript
- ✓■ Power BI
- ✓■ Oracle SQL e PL/SQL
- ✓■ Modelagem de Banco de Dados Relacional
- ✓■ Java SE 7 (Aura)
- ✓■ Prototipagem (FIAP)
- ✓■ Análise e Design Web 2.0 (FIAP)